臺灣彰化地方法院刑事判決　　　　　　　94年度交訴字第40號
公　訴　人　臺灣彰化地方法院檢察署檢察官
被　　　告　丙○○
選任辯護人　曾信嘉律師
上列被告因公共危險案件，經檢察官提起公訴（94年度偵字第12
29號），本院判決如下：
    主  文
丙○○駕駛動力交通工具肇事，致人受傷而逃逸，處有期徒刑拾
月，緩刑貳年。
    事  實
一、丙○○於民國94年1月1日凌晨0時6分許，駕駛車號ＱＲ─
    1222號自小客車，沿彰化縣員林鎮○○路由北往南方向行駛
    ，行經該路223 號前時，欲迴轉折返，然其竟不顧該處地面
    設有雙向禁止超車之標線，貿然將車身轉向左方，適有丁○○騎駛車號M58-111 號機車，車後搭載乙○○，亦沿同方向
    跟隨行駛在丙○○車後，因未預料上情而閃避不及，致撞上
    丙○○所駕小客車之駕駛座車門，使丁○○倒地而受有胸部
    挫傷、臉部撕裂傷、右手擦傷等傷害，另乙○○亦受有右小
    腿撕裂傷、左踝擦傷等傷害（過失傷害部分，均未據告訴）
    。當時丁○○、乙○○之同行友人甲○○、游心茹共同騎乘
    機車跟隨其後，見發生此事故，乃即時停車協助處理，甲○○下車與小客車內之丙○○理論，丁○○經人扶持前往附近
    之伍倫醫院就醫，乙○○另由該醫院人員以推車送入院內治
    療。丙○○肇事後，因心生畏懼，乃向甲○○佯稱要將自用
    小客車駕駛至路旁，惟反而藉此機會加速逃逸，經甲○○記
    下車型、顏色後報警處理，嗣警方調閱路口監視器，始查獲
    丙○○到案。
二、案經彰化縣警察局員林分局報請台灣彰化地方法院檢察署檢
    察官偵查起訴。
    理  由
一、訊據被告丙○○固坦承於上述時、地與證人即被害人丁○○
    、乙○○所騎乘之機車發生碰撞，惟矢口否認有任何肇事逃
    逸之犯行，辯稱：車禍發生後，伊所駕小客車之駕駛座車門
    損壞無法開啟，伊乃自右方車門下車查看，見到證人甲○○
    正破口大罵，以為證人甲○○即為騎機車與伊相撞之人，但
    其外觀平安無事，認無人受傷，隨後又有數名年輕人加入理
    論，態度很兇，因慮及自身安危，乃詢問對方有沒有事，不
    然伊要離開，對方並未要求留下處理，伊方駕車離去云云。
    然查：本案肇事雙方車輛原為同方向行駛，機車跟隨在小
    客車後方，因被告違規在雙向禁止超車線向左迴轉，致機車
    閃避不及，而撞及小客車等情，業據被告坦白承認，並經證
    人丁○○、乙○○、甲○○、游心茹在本院審理時證述無訛
    ，另有警方所繪製之道路交通事故現場圖附卷可稽。又證人
    丁○○、乙○○因此事故受有事實欄所記載之傷害，則有伍
    倫醫院出具之診斷書二紙可資參佐。依道路交通事故現場
    圖所繪示兩車之行進方向，及車損照片顯示之撞擊部位，足
    證機車係在與小客車同方向行駛時，自後方追撞小客車駕駛
    座車門，則以物理原理而論，機車騎士及乘客均應向前彈落
    ，以此對照證人甲○○於本院審理時證稱：車禍發生後，伊
    看見丁○○倒在小客車前方不遠處，乙○○亦倒在差不多的
    位置，丁○○忍痛跳到路邊，乙○○無法站立，由他人攙扶
    到路邊，伊走到小客車駕駛座旁，告訴被告撞到人了，要他
    下車處理，被告說要將車子開去旁邊，結果卻開走了，伊乃
    告訴前來處理之警員等語，證人游心茹於本院審理時證稱：
    機車撞到汽車後，乙○○飛出去，丁○○倒在汽車前方等語
    ，證人丁○○於本院審理時證稱：車子相撞到時，伊飛出去
    倒臥地上，汽車在其後方約一公尺處，伊剛開始沒有意識，
    後來由二個友人扶持步行到附近醫院，始終未見到汽車駕駛
    人等語，證人乙○○在本院審理時證稱：車禍時伊飛出去，
    倒在距離汽車約五公尺處，因為小腿受傷無法站立，乃由朋
    友及醫護人員以推車送往醫院，伊始終未見到汽車駕駛人等
    語，足認前揭四位證人關於傷者倒地位置之描述，與前揭經
    驗法則相符，兼以渠等四人與被告原不相識，亦無嫌怨，其
    中受傷之證人丁○○、乙○○早已與被告達成和解，而未提
    出刑事告訴，是以上述證詞當不致有攀誣被告、虛構事實之
    可能，所述內容均堪以採信。依證人甲○○前述證詞，其既
    已告知被告撞到人一事，則被告自難諉稱不知有人受傷，且
    二名傷者係倒臥在汽車前方不遠處，被告豈有看不見之理？
    兼衡撞擊力道之強，導致駕駛座車門嚴重變形，機車亦毀壞
    倒在路面（見車損照片），在此情形下，機車駕駛人焉能隨
    即毫髮無傷地起身與被告理論？被告辯稱其誤認與其爭論之
    證人甲○○為機車駕駛人，且未發現任何人受傷云云，應係
    事後卸責之詞，不足採信。此外，並有疑似道路交通事故肇
    事逃逸追查表在卷可參，足證警方係依在場者所提供之車種
    廠牌顏色，及調閱路口監視器，始查獲被告到案。綜上，本
    件事證明確，被告犯行堪以認定。
二、核被告所為，係犯刑法第185 條之4 「駕駛動力交通工具肇
    事致人受傷而逃逸罪」。爰審酌被告無犯罪之前案紀錄，素
    行良好，惟矢口否認犯行，態度不佳，然其已與證人丁○○
    、乙○○達成和解（業據證人丁○○、乙○○到庭陳述無訛
    ，並有彰化縣員林鎮調解委員會調解書一紙在卷可稽），及
    其自稱當時因為證人甲○○及其陸續到場之友人態度很兇，
    慮及自身安全而離開現場之犯罪動機等一切情狀，量處如主
    文所示之刑，以示儆懲。末查被告未曾受有期徒刑以上刑之
    宣告，有台灣高等法院被告前案紀錄表在卷可稽，其歷此刑
    事偵、審訴訟程序，並在員林鎮調解委員會與被害人進行調
    解，已付出相當時間及金錢代價，辯護意旨稱被告因本件肇
    事，遭吊銷駕照，且可能終身不得考照，對其所從事汽車修
    配之工作有重大影響，足認行政處罰已使其受到相當教訓，
    本院認被告當知所警惕，而無再犯之虞，爰宣告緩刑二年，
    以啟自新。
據上論斷，應依刑事訴訟法第299條第1項前段，刑法第185條之
4、第74條第1款，判決如主文。
本案經檢察官李毓珮到庭執行職務。
中　　華　　民　　國　　94　　年　　8 　　月　　16　　日
                  刑事第三庭    審判長法  官  余仕明
                                      法  官  簡婉倫
                                      法  官  黃玉齡
以上正本證明與原本無異。
如不服本判決，應於判決送達後10日內，向本院提出上訴狀（須
附繕本），上訴於台灣高等法院台中分院。
告訴人或被害人對於判決如有不服具備理由請求檢察官上訴者，
其上訴期間之計算係以檢察官收受判決正本之日為準。
中　　華　　民　　國　　94　　年　　8 　　月　　16　　日
                                      書記官  林怡吟
附錄本案論罪科刑法條全文：
中華民國刑法第185條之4
駕駛動力交通工具肇事，致人死傷而逃逸者，處6 月以上5 年以
下有期徒刑。
